【裁判字號】    89,上訴,38
【裁判日期】    890216
【裁判案由】    毒品危害防制條例
【裁判全文】
臺灣高等法院臺南分院刑事判決              八十九年度上訴字第三八號      Ｇ
      上  訴  人
      即  被  告  丙  ○  ○
      指定辯護人  本院法官  丁  ○  ○
右上訴人因違反毒品危害防制條例案件，不服臺灣臺南地方法院八十八年度訴字第四
八九號中華民國八十八年十月二十九日第一審判決（起訴案號：臺灣臺南地方法院檢
察署八十七年度偵緝字第四五二號、八十七年度偵字第一三八六五號、八十八年度偵
字第一七三一號），提起上訴，本院判決如左：
      主      文
原判決撤銷。
丙○○連續販賣第二級毒品，處有期徒刑柒年拾月。販毒所得新台幣柒萬元沒收，如
全部或一部不能沒收時，以其財產抵償之。
      事      實
一、丙○○曾於民國（下同）八十一年二月間，因違反麻醉藥品管理條例罪，經本院
    八十一年上訴字第二○五三號判處有期徒刑六年六月確定，並入監服刑，於八十
    四年八月間假釋出獄（於八十七年八月二十日假釋期滿，本件尚不構成累犯，容
    後說明），仍不知悔改，復意圖營利，基於販賣第二級毒品安非他命之概括犯意
    ，以0000000號電話或0000000000號呼叫器為連絡工具，於(1)
    八十六年十二月底起至八十七年二月底，在台南縣永康市榮民醫院前，先後二次
    分別以新台幣（下同）三千元、五千元之價額販賣安非他命給張金鋼，(2)八十七
    年初至同年六月底，在永康市○○街十一號乙○○住處，先後十次以每次三千元
    之價額販賣安非他命給乙○○。(3)八十七年七月至八月間，在甲○○台南縣永康
    市○○路一七七巷十三號住處，先後十次，以每次三千元之價額販賣安非他命給
    甲○○施用，(4)八十七年十一、十二月間，在台南市○○路運河加油站，先後二
    次以每次一千元之價額販賣安非他命給戊○○施用。
二、案經台南市警察局移送、台南市警察局第二分局與台南縣警察局永康分局報請台
    灣台南地方法院檢察署檢察官偵查起訴。
      理      由
一、訊據上訴人即被告丙○○矢口否認販賣安非他命給張金鋼、乙○○、甲○○與戊○○情事，並辯稱；係分別與張金鋼或乙○○、甲○○一起出錢，其去買安非他
    命回來，共同吸食，另於八十七年十一月間，受戊○○委託幫其買過二次安非他
    命，一次一千元，一次八百元云云。
二、惟查被告於右揭時地，如何販賣安非他命給張金鋼、乙○○、甲○○與戊○○之
    事實，業據張金鋼、乙○○、甲○○與戊○○等人分別於警訊及檢察官偵訊時，
    證述甚詳，若被告未曾販賣給張金鋼、乙○○、甲○○與戊○○四人，渠等豈會
    於不同時地被查獲時，不約而同供述向被告購買安非他命，並供明被告使用之電
    話與呼叫器？參以證人張金鋼於原審審理時證稱：「．．．我是要丙○○幫我調
    貨，並非合買，每次三、五千元，共二次，是打電話調的。」等語（八十八年七
    月十二日訊問筆錄）、證人甲○○於原審審理時證稱：「我拿錢給丙○○，他再
    去外頭買，我生意忙較少吸。」等語（八十八年九月十五日訊問筆錄）、「確實
    有向丙○○買安他命，每次三千元，共十多次。」等語（八十八年九月十三日囑
    託台灣嘉義地方法院檢察署訊問筆錄）、證人乙○○於原審審理時證稱：共向被
    告買安非他命十幾次，大部分是以打電話，交貨地點在我住處，或在永康市○○
    路榮民之家附近。」等語（八十八年十一月十一日訊問筆錄），況被告與證人間
    均為朋友關係，此經被告供陳在卷，雙方當無嫌隙，是其等之證言採信。次查，
    被告於八十七年十二月一日因通緝被逮捕後，檢察官初訊販賣安非他命給張金鋼
    一節，被告供稱「他（張金鋼）有一次在永康市○○路，無緣無故打我，看我好
    欺負，才亂指證我」云云，迨張金鋼當庭指證後，被告始改稱與張金鋼一起出錢
    合買安非他命云云，另對戊○○部分，被告初則否認認識戊○○，經檢察官質之
    戊○○何以知道其呼叫器號碼時，乃諉稱受戊○○委託購買安非他命云云，可見
    被告所辯為避重就輕之詞，應不足採。證人張金鋼於原審審理時供稱：向被告分
    別以三千元、五千元價格購買安非他命二次、證人乙○○於偵查中證稱：八十七
    年初至同年六月底，在永康市○○街十一號乙○○住處，先後十餘次以每次三千
    元至五千元不等購買安非他命、證人甲○○於警訊中證稱：八十七年七月至八月
    間，在台南縣永康市○○路一七七巷十三號住處，先後十餘次，以三千元購買安
    非他命、證人戊○○於偵查中證稱：八十七年十一、十二月間，在台南市○○路
    運河加油站，先後二次以一千元購賣安非他命等情，依罪疑唯輕原則，及證人等
    均有施用安非他命之習性，其購買安非他次數甚多，欲明確記憶向何人購買安非
    他命之次數誠非易事以觀，應可認定被告販售予證人張金鋼二次，一次三千元、
    一次五千元，售予乙○○、甲○○各十次，每次三千元，售予戊○○二次，每次
    一千元，是被告之販毒所得之財物合計為七萬元。按安非他命物稀價昂，取得不
    易，且為政府嚴予查緝之違禁物，販賣安他命者刑責綦重，苟無利可圖，衡情應
    無甘冒被查緝之危險而平價無端供應他人或代他人購買，故堪認被告販入安非他
    命之價格必較販出之價格為低而有從中牟取差額利潤之意圖甚明，其有意圖營利
    ，販賣安非他命犯行堪以認定。
三、核被告丙○○所為，係犯毒品危害防制條例第四條第二項販賣第二級毒品罪。被
    告非法持有第二級毒品安非他命之低度行為，已為其進而販賣之高度行為所吸收
    ，不復另論。而被告多次販賣毒品行為，時間緊接，犯罪構成要件相同，顯係基
    於概括之犯意，為連續犯，依法論以一個販賣第二級毒品罪，其最重法定本刑為
    無期徒刑，依法不得加重；其餘法定本刑並依法加重其刑。又累犯之成立，以曾
    受有期徒刑之執行完畢，或受無期徒刑或有期徒刑一部之執行而赦免後，五年以
    內再犯有期徒刑以上之罪者為要件。如在假釋中更犯罪，受有期徒刑以上刑之宣
    告者，依刑法第七十八條第一項之規定，既應撤銷其假釋，則其刑罰尚未執行完
    畢，自無由成立累犯。縱其更犯之罪為連續犯而其連續行為終了之日已在前罪假
    釋期滿之後，亦然（七十八年度台上字第三二三九號判決參照），是本件被告行
    為起算日係八十六年十二月底，爰依前開說明，並不成立累犯，附此敘明。
四、原審依據上述理由，予以被告論罪科刑，固非無見，惟查販賣毒品係以營利為要
    件，本件原判決事實欄未予認定被告是否意圖營利而販賣毒品，尚有未洽，又被
    告販賣安非他命總得金額為七萬元，已如上述，原判決認定六萬八千元，亦有違
    誤，再本件宣告沒收者為現金，原判決主文竟載明，「如全部或一部不能沒收時
    ，追徵其價額」，亦有未合。被告上訴否認有販賣毒品之犯行，雖無足採，惟原
    判決既有可議，自無可維持，應予撤銷改判，爰審酌被告犯罪之動機、目的、手
    段、所造成危害、犯後飾詞狡辯毫無悔意，且曾有販毒前科等一切情狀，量處如
    主文第二項所示之刑，以資懲儆。又新台幣七萬元係販賣毒品所得之財物，併依
    同條例第十九條第一項諭知沒收。
據上論結，應依刑事訴訟法第三百六十九條第一項前段、第三百六十四條、第二百九
十九條第一項前段、毒品危害防制條例第四條，第二項、第十九條第一項，刑法第十
一條前段、第五十六條，判決如主文。
本案經檢察官張佩珍到庭執行職務。
中    華    民    國      八十九      年      二      月      十七      日
                                  臺灣高等法院臺南分院刑事第四庭
              審判長法官  陳    義    仲
                                            法官  蔡    崇    義
                                            法官  徐    財    福
右正本證明與原本無異。
如不服本判決，應於判決送達後十日內向本院提出上訴狀，其未敘述理由者並應於提
出上訴狀後十日內向本院補提理由書（應附繕本)。
                                      法院書記官  王    全    龍
中    華    民    國      八十九      年      二      月      十八      日
附錄本案論罪科刑法條全文：
毒品危害防制條例第四條第二項：製造、運輸、販賣第二級毒品者，處無期徒刑或七
                              年以上有期徒刑，得併科新臺幣七百萬元以下罰金
                              。


司法院資訊處製作；財團法人民間司法改革基金會備份。
